臺灣新北地方法院刑事判決
111年度易字第588號
公  訴  人  臺灣新北地方檢察署檢察官
被      告  范崇絢


上列被告因妨害公務等案件，經檢察官提起公訴（110年度偵字
第39489號），本院判決如下：
    主  文
甲○○犯性騷擾防治法第二十五條第一項之罪，處拘役肆拾日，
如易科罰金，以新臺幣壹仟元折算壹日。又犯對公務員依法執行
職務時施強暴罪，處拘役肆拾日，如易科罰金，以新臺幣壹仟元
折算壹日。應執行拘役陸拾日，如易科罰金，以新臺幣壹仟元折
算壹日。
    事  實
一、甲○○於民國110年10月18日18時25分許，酒後行經位於新北
    市○○區○○路0段○○○路○○○○○○○○0號出口處，竟意圖性騷擾，
    乘代號AD000-H110462號（真實姓名、年籍資料詳卷，下稱A
    女）不及抗拒之際，徒手觸摸A女臀部得逞，以此方式對A女
    為性騷擾行為。
二、適新北市政府警察局土城分局頂埔派出所員警江碩平在場執
    行勤務，見狀上前處理，依警察職權行使法規定向甲○○查證
    身分，A女並當場表明對甲○○提出性騷擾告訴，甲○○先拒絕
    配合盤查，復於等待支援警力到來之時，突向A女靠近並伸
    手作勢揮打，員警江碩平隨即予以制止，詎甲○○明知員警江
    碩平為依法執行公務之公務員，竟基於對公務員依法執行職
    務時施強暴之犯意，徒手揮打員警江碩平之手臂（未致傷）
    ，而以上開方式，對在場依法執行公務之員警施強暴，妨害
    員警執行公務。
三、案經A女訴由新北市政府警察局土城分局報告臺灣新北地方
    檢察署檢察官偵查起訴。
    理  由
一、按被告甲○○所犯均係最重本刑為3年以下有期徒刑、拘役或
    專科罰金之罪，屬刑事訴訟法第376條第1項第1款所列之罪
    之案件，依同法第284條之1規定，第一審得由法官獨任進行
    審判程序，合先敘明。
二、證據能力：
(一)按被告以外之人於審判外之陳述，雖不符合刑事訴訟法第15
    9條之1至第159條之4之規定，而經當事人於審判程序同意作
    為證據，法院審酌該言詞陳述或書面陳述作成時之情況，認
    為適當者，亦得為證據，刑事訴訟法第159條之5第1項定有
    明文。本案認定事實所引用卷內被告以外之人於審判外之陳
    述，雖屬傳聞證據，惟檢察官、被告於本院審理時均表示同
    意作為證據方法而不予爭執，於辯論終結前亦未對該等證據
    之證據能力聲明異議，本院復審酌上開證據資料製作時之情
    況，尚無違法不當及證明力明顯過低之瑕疵，與本案待證事
    實復具有相當關連性，以之作為證據應屬適當，依上開規定
    ，認前揭證據資料均得為證據，有證據能力。
(二)至本件其餘非供述證據部分，無傳聞法則之適用，且無事證
    足認係實施刑事訴訟程序之公務員因違背法定程序而取得，
    與本案待證事實復具有自然之關連性，復經本院依法踐行調
    查程序，皆應有證據能力。　　
三、上開事實，業據被告於警詢、偵查中及本院準備程序陳述綦
    詳，並於審理時坦承不諱（見臺灣新北地方檢察署110年度
    偵字第39489號卷《下稱偵卷》第10頁至第11頁背面、第28頁
    至第30頁、第36頁及背面、本院111年度審易字第960號卷第
    54頁、111年度易字第588號卷《下稱審卷》第34頁至第38頁）
    ，核與證人即告訴人A女於警詢時及偵查中具結指證、證人
    即員警江碩平於偵查中具結證述之情節相符（偵卷第12頁至
    第13頁、第39頁至第42頁、第48頁至第49頁），並有員警江
    碩平出具之職務報告、新北市政府警察局土城分局性騷擾事
    件申訴書、道路交通事故當事人酒精測定紀錄表、監視器暨
    員警蒐證影片翻拍照片、檢察官勘驗筆錄各1份附卷可稽（
    偵卷第14頁、第17頁至第21頁、第51頁至第53頁背面），足
    認被告之自白與事實相符，可為採信。綜上所述，本案事證
    明確，被告犯行堪以認定，應依法論科。
四、論罪科刑：
(一)按所稱性騷擾，係指性侵害犯罪以外，對他人實施違反其意
    願而與性或性別有關，且以他法而有損害他人人格尊嚴，或
    造成使人心生畏怖、感受敵意或冒犯之情境之行為，性騷擾
    防治法第2條第2款定有明文。又性騷擾防治法第25條第1項
    所規定之罪，指行為人對於被害人之身體為偷襲式、短暫性
    、有性暗示之不當觸摸行為，含有調戲意味，而使人有不舒
    服之感覺（最高法院96年度台上字第6736號刑事判決意旨參
    照）。再刑法上強制猥褻罪乃以其他性主體為洩慾之工具，
    俾求得行為人自我性慾之滿足，性騷擾行為則意在騷擾觸摸
    之對象，是否滿足性慾則非所問；究其侵害之法益，前者乃
    侵害被害人之性自主決定權，即妨害被害人性意思形成及決
    定之自由，後者則尚未達於妨害性意思之自由，而僅破壞被
    害人所享有關於性、性別，及與性有關之寧靜及不受干擾之
    平和狀態而言（最高法院106年度台上字第1193號判決意旨
    參照）。性騷擾防治法既已將乘人不及抗拒而為親吻、擁抱
    或觸摸其臀部、胸部或其他身體隱私處之行為，明列為性騷
    擾之行為態樣，自應認定為性騷擾行為。查本件被告乘告訴
    人未予防備而不及抗拒之際，以手觸碰其臀部，係偷襲式、
    短暫性、有性暗示之不當觸摸，自屬性騷擾行為。
(二)是核被告就事實欄一部分所為，係犯性騷擾防治法第25條第
    1項之意圖性騷擾，乘人不及抗拒而為觸摸其臀部之行為罪
    ；就事實欄二部分所為，則係犯刑法第135條第1項之對公務
    員依法執行職務時施強暴罪。其所犯上開2罪間，犯意各別
    ，行為互殊，應分論併罰。
(三)爰以行為人之責任為基礎，審酌其為逞一己私欲，未尊重他
    人對於身體之自主權利，乘告訴人不及抗拒之際，藉機觸碰
    其臀部，造成告訴人心理恐慌、嫌惡及不安全感，又對到場
    處理渠等糾紛之員警江碩平以上開強暴方式妨害執行公務，
    無視社會法秩序之規範，行為均應予以非難；考量其犯後雖
    坦承犯行，惟未能與告訴人達成和解或賠償其損害，於犯後
    態度無從為其有利之考量；復兼衡犯罪動機、目的、手段、
    所生危害、告訴人所受損害、被告刑案前科素行紀錄、學歷
    智識程度，於本院審理時自陳從事開計程車工作、收入夠吃
    飯、未婚無子女、無其他需扶養之人等語，暨其家庭經濟狀
    況為勉持等一切情狀（參見審卷第39頁審理筆錄、第17頁被
    告戶籍資料查詢結果、偵卷第9頁警詢筆錄所載受詢問人資
    料欄），就被告所犯2罪，各量處如主文所示之刑，並諭知
    易科罰金之折算標準，以示懲儆。
(四)末審酌被告所犯各罪之時空、手法、侵害法益等，並參諸刑
    法第51條第6款係採限制加重原則，而非累加原則之意旨，
    於宣告宣告多數拘役者，於各刑中之最長期以上，各刑合併
    之刑期以下為之；本院綜合上情，爰就被告所犯上開2罪，
    合併定如主文所示應執行之刑及易科罰金之折算標準。
據上論斷，應依刑事訴訟法第284條之1、第299條第1項前段（依
刑事判決精簡原則，僅記載程序法條文），判決如主文。
本案經檢察官乙○○偵查起訴，由檢察官彭聖斐到庭執行公訴。
中　　華　　民　　國　　111 　年　　9 　　月　　29　　日
                  刑事第十三庭  法　官  林建良   
上列正本證明與原本無異。
如不服本判決，應於判決送達後20日內敘明上訴理由，向本院提
出上訴狀 (應附繕本) ，上訴於臺灣高等法院。其未敘述上訴理
由者，應於上訴期間屆滿後20日內向本院補提理由書「切勿逕送
上級法院」。
                                書記官  陳昇宏
中　　華　　民　　國　　111 　年　　10　　月　　3 　　日

附錄本案論罪科刑法條全文：
中華民國刑法第135條
對於公務員依法執行職務時，施強暴脅迫者，處3年以下有期徒
刑、拘役或30萬元以下罰金。
意圖使公務員執行一定之職務或妨害其依法執行一定之職務或使
公務員辭職，而施強暴脅迫者，亦同。
犯前二項之罪而有下列情形之一者，處6月以上5年以下有期徒刑
：
一、以駕駛動力交通工具犯之。
二、意圖供行使之用而攜帶兇器或其他危險物品犯之。
犯前三項之罪，因而致公務員於死者，處無期徒刑或7年以上有
期徒刑；致重傷者，處3年以上10年以下有期徒刑。

性騷擾防治法第25條
意圖性騷擾，乘人不及抗拒而為親吻、擁抱或觸摸其臀部、胸部
或其他身體隱私處之行為者，處2年以下有期徒刑、拘役或科或
併科新臺幣10萬元以下罰金。
前項之罪，須告訴乃論。